臺灣澎湖地方法院刑事判決　　　　　　　 100年度易字第41號
公　訴　人　臺灣澎湖地方法院檢察署檢察官
被　　　告　莊文安
上列被告因竊盜案件，經檢察官提起公訴（100年度偵字第189號
、第132號），本院判決如下：
    主  文
莊文安犯竊盜罪，處有期徒刑參月，如易科罰金，以新臺幣壹仟
元折算壹日。
    事  實
一、莊文安意圖為自己不法之所有，於民國99年12月28日上午10
    時前某時許，在澎湖縣馬公市「拱北指揮所」地下坑道內，
    以不詳之工具破壞坑道內架設電信線之設備，竊得該地下坑
    道內由澎湖縣防衛指揮部（下稱澎防部）通資作業連所有之
    軍用電信線(100p*0.65)約5、600公尺，價值約新台幣（下
    同）7、8萬元；得手後，復將竊得之電信線，用火燒掉外皮
    僅餘銅線，於99年12月底某日，至許麗珠所經營之「得興五
    金行」，將該去皮之銅線8公斤，以每公斤150元之價格販賣
    予不知情之許麗珠，所得款項1200元花用完畢。嗣經警於
    100年1月8日至莊文安位於澎湖縣馬公市東衛里東衛18號住
    處所搜索後，搜得與上開遭竊之電信線同型號之電信線兩條
    ，始偵悉上情。
二、案經澎湖縣政府警察局馬公分局報請澎湖地方法院檢察署檢
    察官偵查起訴。
    理  由
一、按被告以外之人於審判外之陳述，雖不符刑事訴訟法第159
    條之1 至第159 條之4 規定，而經當事人於審判程序同意作
    為證據，法院審酌該言詞陳述或書面陳述作成時之情況，認
    為適當者，亦得為證據；當事人、代理人或辯護人於法院調
    查證據時，知有該法第159 條第1 項不得為證據之情形，而
    未於言詞辯論終結前聲明異議者，視為有前項之同意，該法
    第159 條之5 已明揭其旨。本件所引各事證，檢察官及被告
    2人均無異議作為證據，本院審酌其作成之情況，未見有何
    不適當之情形，是得為證據，合先敘明。
二、訊據被告莊文安矢口否認有何竊盜犯行，辯稱：在伊家中扣
    得之電信線及賣給五金行之電信線，都是伊於99年12月及
    100年1月份在外垵放廢土之地方拾獲，並非在地下坑道內所
    竊取云云。經查，澎防部通資作業連在澎湖縣馬公市「拱北
    指揮所」地下坑道內所架設之電信線於99年12月18日上午10
    時被發現遭竊約500-600公尺，價值約7、8萬元，嗣警方於
    100年1月8日至莊文安位於澎湖縣馬公市東衛里東衛18號住
    處所搜索後，搜得與上開遭竊之電信線同型號之電信線兩條
    ，經澎防部通資作業連中士胡誌指認該扣案之電信線確實
    為拱北指揮所遭竊之電信線等情，業據證人胡誌於警偵訊
    及本院審理中證述明確，復有刑案現場照片，扣押物品目錄
    表及贓物認領保管單等附卷可稽。被告雖以前揭情詞置辯，
    然經警方陪同被告至被告所述拾獲廢棄電信線之地點，雖發
    現有廢棄之電信線，惟其規格與「拱北指揮所」遭竊者並不
    相同，有現場照片及證人胡誌之證詞可佐，則被告稱在伊
    家中所扣得之電信線係在外垵拾獲云云，已不足採信；參諸
    證人即員警翁志賢於本院審理時證稱：「我之前在東衛派出
    所擔任警勤工作時，曾於99年12月底至被告家中查訪，那時
    在他家門口看到電纜線，問被告這是甚麼，被告說那是電信
    線，我看到有些電線被剪成一段一段，有的電線已經整理好
    還有看到鐵片，被告說舊的電信線都是用鐵片包裹著，後來
    軍方單位失竊電信線到我們警局報案，我從照片看到鐵片等
    東西與在被告家中所看到的鐵片很相像」等語，又被告於99
    年12月底某日，至許麗珠所經營之「得興五金行」，將去皮
    之銅線8公斤以每公斤150元之價格販賣予許麗珠一情（有許
    麗珠之證詞及被告之供述為證），可知被告取得電信線之時
    間確與遭竊之時間相符，且數量不少；另證人胡誌又稱該
    電信線之規格屬於軍方專用規格，近年來並無失竊紀錄且軍
    方亦未丟棄過此類電信線等語，若非遭被告竊取，被告何以
    能取得該電信線？是綜以上事證，已足認定本件犯行確實係
    被告所為，被告所辯均無非圖卸之詞，不足採信，罪證明確
    ，被告犯行洵堪認定。
二、核被告所為，係犯刑法第320條第1項竊盜罪。爰審酌被告訴
    行不佳，犯後又未坦承犯行，飾詞狡辯等一切情狀，依法量
    處如主文所示之刑，並諭知易科罰金之折算標準。
據上論斷，應依刑事訴訟法第299條第1項前段，刑法第320條第1
項、第41條第1項前段，刑法施行法第 1 條之 1，判決如主文。
本案經檢察官李頲翰到庭執行職務。
中    華    民    國   100    年    8     月    19    日
                        刑事庭  法  官  管安露
以上正本證明與原本無異。
如不服本判決應於收受判決後10日內向本院提出上訴書狀，並應
敘述具體理由；其未敘述上訴理由者，應於上訴期間屆滿後20日
內向本院補提理由書(均須按他造當事人之人數附繕本)「切勿逕
送上級法院」。
中    華    民    國  100    年    8    月    19    日
                                書記官  林德盛
附錄本件判決論罪科刑法條：
刑法第320條：
意圖為自己或第三人不法之所有，而竊取他人之動產者，為竊盜
罪，處5  年以下有期徒刑、拘役或 5 百元以下罰金。
意圖為自己或第三人不法之利益，而竊佔他人之不動產者，依前
項之規定處斷。
前二項之未遂犯罰之。